以臺灣高雄地方法院刑事判決　　　　　　　　　　　　　　九十三年度自字第七四號
　　自　訴　人　甲○○○○險股份有限公司
　　代　表　人　己○○
　　自　訴　人　甲○○○○險股份有限公司高雄分公司
　　代　表　人　丙○○
　　右二人共同
　　代　理　人　曾劍虹律師
　　被　　　告　乙○○
　　　　　　　　丁○○
　　右二人共同
　　選任辯護人　朱立人律師
右列被告因常業詐欺等案件，經自訴人提起自訴，本院判決如左：
    主  文
乙○○連續意圖為自己不法之所有，而侵占對於業務上所持有之物，處有期徒刑壹年
。
丁○○無罪。
自訴人甲○○○○險股份有限公司高雄分公司之自訴部分不受理。
    事  實
一、乙○○原受聘甲○○○○險股份有限公司，以每招攬一筆保險可獲取新臺幣（下
    同）三百元之報酬，負責推展車險、代收保險費（含現金、支票）等業務，為從
    事業務之人，竟意圖為自己不法之所有，並基於概括之犯意，自民國八十八年七
    月間起至八十九年五月間止，連續在高雄地區，將其業務上向客戶收取而持有之
    款項之款項共二百七十三萬二千三百七十三元，變易為所有之意思，未交還甲○○○○險股份有限公司，而予以侵占入己。嗣乙○○於八十九年九月間，將前開
    業務移轉予其女戊○○（原名張涵茵）而離職，經甲○○○○險股份有限公司清
    查後始查悉上情。
二、案經太平洋產物保險股份有限公司提起自訴。
    理  由
壹、自訴人甲○○○○險股份有限公司所提起之自訴：
一、關於被告乙○○被訴業務侵占部分：
  (一)被告固不否認於前揭時地受聘於自訴人公司負責推展車險，並代收保險費業務之
    事實，惟矢口否認有何業務侵占犯行，辯稱自訴人所提出之帳冊不實，伊並未積
    欠自訴人高達八百多萬元保險費，也沒有業務侵占行為等語。經查：
    １被告乙○○自八十八年間起至八十九年九月間止，受聘於自訴人公司，以每招
    　攬一筆保險可獲取三百元報酬，負責推展車險，並代收保險費業務，並於八十
      九年九月間起將上開業務交由其女戊○○經營等事實，為兩造所不爭執（見本
      院第三二七頁），且有自訴人所提出之聘雇契約書影本、勞工保險卡影本各一
      件在卷可參，並經證人即被告乙○○之女戊○○於本院九十三年自緝字第七號
      、第一四號案件中證稱：「（問：你所知道你母親乙○○、你祖母丁○○，有
      無共同經營汽車保險代理業務？）無，只有我母親自己一人在做，我祖母沒有
      在做」、「（問：你母親經營汽車保險代理業務時間為何？）不記得了，我記
      得我在唸國中時，我母親就開始在做，時間很久」、「與監理站簽約的人是甲○○○○險公司，實際上作業的人是我母親」（見該卷九十三年四月二十一日
      審判筆錄）；於本院審理時證稱：「（問：你何時進入甲○○○○險公司？）
      八十九年九月」、「（問：你母親乙○○何時將上開業務移轉給你？）八十九
      年九月」（以上均見本院卷第三四一頁），及證人即被告之妹李懿璇於本院九
      十三年自緝字第七號、第一四號案件中證稱：「（問：請說明乙○○、丁○○
      如何經營汽車保險代理業務？）當初我母親介紹我姐姐去太平公司後，我母親
      就沒有再做，由我姐姐負責汽車保險業務，我本來在華南產物保險公司工作，
      後來沒做，因為我姐姐說監理站的櫃台改成以電腦輸入不可以手寫，所以我姐
      姐請我去櫃台幫客人打單，我在櫃台收的錢就交給我姐姐，其他業務我不清楚
      」（見該卷九十三年四月二十一日審判筆錄）等語甚明，應堪信為真實。
    ２再者，自訴人主張被告乙○○於八十九年九月間離職時，始查知被告乙○○有
      短繳保險費情事，經雙方核帳後，共計短繳二百七十三萬二千三百七十三元，
      嗣經被告乙○○提供如附表所示之支票清償，惟該等支票亦陸續退票，迄今尚
      未清償等情，為被告乙○○所不爭執，並有如附表所示之支票及退票理由單各
      一紙附卷可稽，自堪採信。又該筆款項高達二百餘萬元，並非少數，既經被告
      乙○○於八十九年九月間與自訴人核對確認後，才簽發或向被告丁○○調借如
      附表所示之支票清償，自難謂係一時失慮所為，況該筆款項係於八十九年九月
      間被告乙○○離職時，即已核對，並無被告乙○○所述自訴人所提出之憑據皆
      已變造過等情，故被告乙○○嗣後於本院審理時再辯稱自訴人此部分欠款之指
      訴不實在云云，實無可採。
    ３又證人戊○○之業務係由被告乙○○所移交，已如前述，而證人戊○○與自訴
      人公司間如何推展車險、收保險費、取得報酬及將保險費繳回公司等，已據證
      人戊○○證述：「（問：從事何業務？）收保險單，每件抽成三百元」、「（
      問：有無底薪？）沒有。是按件計酬」、「（問：你收保單，是以保單來抽成
      ？流程為何？）是。流程是由我去找客戶，客戶同意投保後，客戶給我資料後
      ，我去公司開保單，然後再拿保單給客戶，同時收取保費」、「（問：你收到
      保費後是否馬上交給公司？）我們是月結」（見本院卷第三四五頁）、「（問
      ：月結的方式是繳納現金或是支票？）都有，支票部分有些是客票」、「（問
      ：所謂客票是指何意？）即保戶給我現金，我繳回公司的就是現金，保戶給我
      支票，我就繳回支票」、「（問：你是否會自己開支票給公司？）即保戶給我
      現金，我繳回公司的就是現金，保戶給我支票，我就繳回支票」、「（問：你
      是否會自己開支票給公司？）不會。我不會開自己的票」、「（問：如何抽成
      三百元？）我會直接扣除後，再將餘額繳回公司」（以上見本院卷第三四六頁
      ）「（問：你繳回公司的現金，會將抽成部分扣除後再將餘款及支票繳回？）
      是」「（問：如果有退保、過戶、肇事的情況是否要馬上將保戶所繳納之保費
      繳回公司？）是。而且只能繳納現金」（以上均見本院卷第三四七頁）、「（
      問：如果客戶是以支票給付保費，應如何處理？）還是要繳納現金，也不能按
      月結算」、「（問：如果上個月的保費繳交後，於次月才過戶保單，應如何處
      理？）基本上我們是當月結。例如於八月的保單，應會在九月底結帳，所以如
      果是在十月份才過戶、退保等就沒有影響，但如果是支票，我們會有六十天的
      期限，所以保戶如果是在六十天以後退保、過戶就沒有問題，也就是說，客戶
      的保費如果已經繳納，公司確實也收節了，即使有過戶、退保的情形也都沒有
      影響了」（見本院卷第三四八頁）等語甚明。被告乙○○將保險費回繳自訴人
      公司既採月結方式，縱因客戶以票據繳付保險費，以致退保、過戶時會產生差
      額，然此並非常情，苟非有將保險費變易持有為所有之意，自不可能於短短一
      年間即累積高達二百餘萬元，是被告乙○○辯稱伊對於其所代收之保險費並無
      侵占之意云云，亦無足取。末按侵占罪為即成犯，於持有人將持有他人之物變
      易為所有之意思時，即行成立，縱事後將侵占之物設法歸還，亦無解於罪名之
      成立（最高法院六十七年台上字第二六六二號判例、四十三年台上字第六七五
      號判例、三十年上字第二九○二號判例參照），被告乙○○事後雖簽發或提供
      如附表所示之支票五紙予自訴人以為清償前開短繳款項，惟其已有變易持有為
      不法所有之意，已如前述，則不論該等支票有無兌現，均無解於其業務侵占罪
      之成立。
　　４綜上，被告乙○○所辯，均無可採。本件事證明確，被告乙○○之犯行足堪認
  　　定。
  (二)查被告乙○○係受聘於自訴人公司，負責推展車險、代收保險費之工作，為從事
    業務之人，竟將業務上收取之保險費，變易持有為所有之意思，加以侵占入己，
    核其所為，係犯刑法第三百三十六條第二項之業務侵占罪。其先後多次犯行，時
    間緊接，犯罪構成要件相同，顯係基於概括之犯意為之，依刑法第五十六條規定
    ，以一罪論，並依法加重其刑。審酌被告乙○○從事業務，本應忠於職守，竟違
    背該義務而侵占業務上收取之財物逾二百餘萬元，且迄今猶未清償自訴人，造成
    自訴人之損失非少，所犯情節非輕，惟念其犯後坦承部分犯行，態度尚可，且於
    近十餘年來，並無犯罪前科，有臺灣高等法院被告全國前案紀錄表一件附卷可按
    ，素行亦可等一切情狀，量處如主文第一項所示之刑。
　(三)至自訴人雖另主張被告乙○○自八十八年七、八月起即陸續短繳代收之保險費，
    至八十九年四、五月間已知短繳保險費五百四十二萬五千八百五十五元云云（見
    本院卷第二頁），並提出保險費收據、明細表、甲○○○○險股份有限公司繳費
    明細表、保險證簽收條、甲○○○○險股份有限公司經辦未收保費及甲○○○○
    險股份有限公司繳費明細表等影本為證，然已為被告乙○○所否認，且該等證據
    均係自訴人公司自行製作、列印，縱被告乙○○不爭執其真正，亦僅可證明有核
    發該等保戶之保險證，仍無從證明被告乙○○收取該等保險費後，未將之繳回。
    再參以自訴人所述：「我們起訴狀的證據，已經全部整理在準備書狀一、二。另
    保險單正本、被告親筆的帳單都已經找不到正本了，自訴人公司的法務已經換人
    了，我們能提出的證據已經都提出了，證人也無法找到了」等語（見本院卷第三
    五七頁），足徵自訴人對於被告乙○○侵占此部分款項，未能提出佐證供本院查
    證，此外，亦查無其他積極證據，足以認定被告乙○○有侵占此部分款項之犯行
    ，原應為無罪之諭知，惟自訴意旨認此部分與前開有罪部分有連續犯之裁判上一
    罪關係，爰不另為無罪之諭知，併此敘明。
二、關於被告丁○○被訴業務侵占部分：
　(一)自訴意旨係以：被告丁○○、乙○○為母女關係，被告丁○○自八十五年十一月
  　一日起，以為自訴人推展車險業務為由，約定自訴人授權委任被告丁○○在外推
    展車險業務．並代收保險費，自訴人以每筆三百元為報酬，被告丁○○應將代收
    之保費交付自訴人，詎被告丁○○自八十八年七、八月起與被告乙○○陸續短繳
    代收之保險費，至八十九年四月、五月止，已知短繳保險費五百四十二萬五千八
    百五十五元，經自訴人履次催收均無結果，先前交付用以繳付保險費所簽發之支
    票，自八十九年九月起陸續跳票，嗣被告丁○○所交付之支票又繼續跳票，累積
    欠繳二百七十三萬二千三百七十三元，合計共八百十五萬八千二百二十八元。因
    認被告丁○○所為係與被告乙○○共犯刑法第三百三十六條第二項之業務侵占罪
    嫌云云。
  (二)按犯罪事實應依證據認定之，無證據不得認定其犯罪事實；又不能證明被告犯罪
    者，應諭知無罪之判決，刑事訴訟法第一百五十四條第二項、第三百零一條第一
    項分別定有明文。又業務侵占罪之成立，以因執行業務而持有他人之物為前提，
　　必行為人先合法持有他人之物，而於持有狀態繼續中，擅自處分，或易持有為所
  　有之意思，而逕為所有人之行為，始克相當（最高法院九十年台上字第一一一四
    號判決同此見解）。
  (三)被告丁○○堅決否認有自訴人所指之業務侵占犯行，並辯稱：伊先前雖是自訴人
    員工，但八十五年以後，就已離職，八十七年、八十八年間沒有負責推展車險、
    代收保險費等業務，只是有將支票借給女兒乙○○使用等語。
　(四)經查：
    １證人即被告丁○○之孫女戊○○於本院九十三年自緝字第七號、第十四號案件
      審理時所述：「（問：你所知道你母親乙○○、你祖母丁○○，有無共同經營
      汽車保險代理業務？）無，只有我母親自己一人在做，我祖母沒有做」（見該
      卷九十三年四月二十一日審判筆錄）、於本院審理時所述：「（問：你進入該
      公司後，被告乙○○是否尚在該公司服務？）是。但被告丁○○已經沒有在該
      公司服務了」（本院卷第三四一頁）、「（問：截至目前為止，有無看過丁○○前往自訴人公司接洽與保險有關的事項？）沒有」（見本卷第三四三頁），
      及證人即被告丁○○之女李懿璇於本院九十三年自緝字第七號、第十四號案件
      審理時所述：「（問：請說明乙○○、丁○○如何經營汽車保險代理業務？）
      當初我母親介紹我姐姐去太平公司後，我母親就沒有再做，由我姐姐負責汽車
      保險業務，我本來在華南產物保險公司工作，後來沒做，因為我姐姐說監理站
      的櫃台改成以電腦輸入不可以手寫，所以我姐姐請我去櫃台幫客人打單，我在
      櫃台收的錢就交給我姐姐，其他業務我不清楚」、「（問：你去幫忙後，你母
      親有無去做？）我母親在家裡帶小孩」、「（問：你去做之前，你母親有無去
      監理所櫃台做？）我八十二年生產，我姐姐八十三、八十四年生產，小孩都是
      由我母親帶，所以八十八年間我母親都是在家帶小孩」（見該卷九十三年四月
      二十一日審判筆錄）等語，核與被告丁○○陳稱伊自八十五年以後，即未在自
      訴人公司任職或受委任代收保險費等語相符，被告丁○○所辯，非無可採。
    ２自訴人固提出太平保險公司員工紀錄卡影本（見本院八十九年自字第五八二號
      卷第五五頁）、勞工保險卡影本各一件及各類所得扣繳暨免扣繳憑單影本二件
      （附於本院九十三年自緝第一四號卷第三四頁、第三五頁、第三六頁）以證明
      被告丁○○係其員工，惟前開員工紀錄卡並未記載填表日期或有效日期，而勞
      工保險卡亦僅記載自八十三年十二月十二日加保，此後並無變動，縱可認被告
      丁○○曾在自訴人公司任職，亦不足徵被告丁○○於八十七年、八十八年間猶
      在自訴人公司任職或受有委任，況前開各類所得扣繳暨免扣繳憑單均僅記載被
      告丁○○於八十三年、八十四年間在自訴人公司所領取之薪資，並未能證明被
      告丁○○於前揭自訴人所指之犯罪時間，猶係自訴人公司之員工或受其委任推
      展車險，並代收保險費，此外，自訴人復未就被告丁○○自八十五年後，仍有
      在自訴人公司任職或受委任負責推展車險、代收保險費等業務提出證明，自難
      遽以前開員工紀錄表、勞工保險卡、各類所得扣繳暨免扣繳憑單推認被告丁○○於自訴人所指之前揭犯罪時間有為自訴人公司負責推展車險、代收保險費業
      務。
    ３至被告丁○○雖坦認自訴人所提出之太平洋產物保險股份有限公司強制汽車責
    　任保險要保書中關於吳瑤琳、鍾康宏部分（附於本院卷第三一三頁），為伊所
      代書等情在卷（見本院卷第三五八頁），惟依證人戊○○於本院九十三年自緝
      字第七號、第十四號審理時所述：「（問：請審判長提示卷附簽收條編號甲第
      九、十三、三十四、三十五、四十四頁，簽收條編號乙第六十一、六十三、七
      十二頁予證人辨認，是否為你親自之簽名？）均是我簽名」、「（問：簽收條
      在監理站簽收後交給乙○○，何以不由乙○○直接簽收？）我母親承租監理站
      所保險櫃台作業，我都會過去幫忙，如果我母親不在的話，公司的人送保險證
      來就由我代為簽收」、「（問：你過去幫忙你母親何部分業務？）填寫保險單
      」；證人李懿璇所述：「（問：保險單簽收條甲第三十二、四十九頁、簽收條
      乙編號五六、五七、五八、五九、六十二、六十四、六十五、六十六、六十七
      、六十八、六十九、七十、七十一、七十三、七十四、七十五頁予證人辨認，
      簽收人之簽名或蓋章，是否由你親自所為？）簽名是我親簽，蓋章的部分我不
      清楚，因為那時候向監理所承租櫃台後，我負責打電腦」等語（均見該卷九十
      三年四月二十一日審判筆錄），可見證人戊○○、李懿璇亦有為被告乙○○代
      書保險資料情事，衡以親屬間之互助，尚屬情理之內，被告丁○○既為被告乙○○之母，則代為填寫客戶要保單並非必然有共同經營之情，是被告丁○○辯
      稱伊是因吳瑤琳、鍾康宏均係伊之老客戶，所以才幫忙被告乙○○寫這二人之
      要保書等語，非無可採。況被告丁○○苟與被告乙○○共同經營自訴人公司關
      於推展車險、代收保險費之業務，則自訴人所得以提出被告丁○○親自簽寫之
      要保書應非僅前開吳瑤琳、鍾康宏部分，是自訴人主張因前開吳瑤琳、鍾康宏
      之要保書係被告丁○○所寫，可見被告丁○○與被告乙○○間有共同經營前開
      自訴人委託之業務云云，實嫌速斷，要無足取。
    ４綜上，被告丁○○既非自訴人公司員工，又未受自訴人公司委任而負責推展車
      險、代收保險費業務，自無從因執行業務而持有他人之物，核與首揭業務侵占
      罪之構成要件不符，顯難以該罪相繩。此外，復查無其他積極證據足資認定被
      告丁○○有自訴人所指之犯行，其自屬不能證明被告丁○○犯罪，應為無罪判
      決之諭知。
貳、自訴人甲○○○○險股份有限公司高雄分公司所提起之自訴：
  (一)自訴意旨係以：被告丁○○、乙○○為母女關係，被告丁○○自民國八十五年十
    一月一日起，被告乙○○自八十八年八月一日起，以為自訴人甲○○○○險股份
    有限公司高雄分公司推展車險業務為由，約定自訴人甲○○○○險股份有限公司
    高雄分公司授權委任被告丁○○、乙○○在外推展車險業務．並代收保險費，自
    訴人甲○○○○險股份有限公司高雄分公司以每筆三百元為報酬，被告丁○○、
    乙○○應將代收之保費交付自訴人甲○○○○險股皆有限公司高雄分公司，詎被
    告丁○○、乙○○自八十八年七、八月起陸續短繳代收之保險費，至八十九年四
    月、五月止，已知短繳保險費五百四十二萬五千八百五十五元，經自訴人甲○○○○險股份有限公司高雄分公司履次催收均無結果，先前交付用以繳付保險費所
    簽發之支票，自八十九年九月起陸續跳票，嗣被告丁○○、乙○○所交付之支票
    又繼續跳票，累積欠繳二百七十三萬二千三百七十三元，合計共八百十五萬八千
    二百二十八元。被告丁○○、乙○○為自訴人甲○○○○險股份有限公司高雄分
    公司代收保險費，應將保險費交付自訴人甲○○○○險股份有限公司高雄分公司
    ，二人竟私自侵吞未交付自訴人甲○○○○險股份有限公司高雄分公司，因認其
    等所為係共同涉犯刑法第三百三十六條第二項之業務侵占罪嫌云云。
　(二)按犯罪之被害人得提起自訴，又不得提起自訴而提起者應諭知不受理之判決，刑
    事訴訟法第三百十九條第一項前段、第三百三十四條分別定有明文。又刑事訴訟
　　法第三百十九條所稱犯罪之被害人，固以因犯罪而直接被害之人為限，惟所謂直
　  接被害人，係指其法益因他人之犯罪而直接被其侵害者而言，故凡財產法益被侵
    害時，其財產之所有權人固為直接被害人，即對於該財產有事實上管領之人，因
    他人之犯罪行為而其管領權受有侵害者，亦不失為直接被害人，且被害之是否直
    接，須以犯罪行為與受侵害之法益有無直接關係為斷，如就同一客體有二以上之
    法益同時併存時，苟其法益為直接犯罪行為所侵害，則兩法益所屬之權利主體均
    為直接被害人，並不因另有其他之直接被害人而發生影響，即非不得自訴（最高
    法院四十二年臺非字第一八號判例參照）。亦即如非犯罪之直接被害人而提起自
    訴，法院即應諭知不受理之判決（最高法院九十一年度臺上字第二八三五號判決
    同此見解）。
　(二)經查：
　　１被告丁○○、乙○○均受雇於甲○○○○險股份有限公司之事實，業據被告丁○○、乙○○分別於本院九十三年自緝字第七號、第十四號審理時供稱：我於
    　進入公司後，會計部門要求我開立支票指定受款人均為甲○○○○險股份有限
      公司（本院九十三年四月二十一日審判筆錄）；當時是甲○○○○險股份有限
      公司找我們從事保險業務，第一次我與家人去臺北玩時，臺北總公司找我們去
　　　接洽承辦保險業務，我母親在做保險業務時認識很多保險公司經理，所以當時
  　　總公司的人出面與我們洽談等語明確（本院九十三年四月二十一日審判筆錄）
    　，互核相符，並有自訴人甲○○○○險股份有限公司高雄分公司所提出訂明「
      立契約書人甲○○○○險股份有限公司（以下稱甲方）乙○○（以下稱乙方）
　　　茲因甲方為業務推動暨資詢事宜聘雇乙方為特定性質之工作人員，經雙方意思
  　　達成一致，願以下列條款簽訂本約，以為雙方遵循之依據：一、契約性質：本
    　聘雇契約書之勞務內容屬勞動基準法第九條之特定性定期工作，其契約期間為
      十月，即八十八年十月一日起至八十九年七月三十一日止；契約期滿，雙方聘
      雇關係即行終止。」等語之聘雇契約書一份附卷可稽，佐以自訴人甲○○○○
      險股份有限公司高雄分公司提出發票人為被告丁○○之支票，均記載「憑票支
      付甲○○○○險股份有限公司」等語明確，此有支票影本二十六紙存卷足憑。
    ２又自訴人甲○○○○險股份有限公司高雄分公司提出自客戶處取得之保險費收
      據一紙，雖被告乙○○否認其上「寶元汽車公司」之橡皮圖戳為其加蓋，惟自
      訴人甲○○○○險股份有限公司高雄分公司自承該收據內容係其製作，該收據
      上抬頭卻記明「甲○○○○險股份有限公司」等語，而自訴人甲○○○○險股
      皆有限公司高雄分公司提出該公司出具之保險費清冊，亦載明係「甲○○○○
      險股份有限公司經辦未收保費」等語，且員工紀錄卡一紙上之記明「太平保險
      公司」等情，再簽收條三冊上記載「茲收到甲○○○○險股份有限公司強制汽
      車責任保險」等文字，參以自訴人寄發予被告之存證信函內容，明確記錄：「
      一、本件受甲○○○○險股份有限公司委託辦理。二、據太平產險公司稱：台
      端二人意圖侵占、詐欺車保險費，推由乙○○與其公司簽約，代辦車險代收保
      費，卻自八十八年八月起至八十九年一月陸續短繳代收保費，除部分簽發遠期
      支票未兌現外，尚有五百四十二萬五千八百五十五元保費未交付其公司，茲代
      函知台端應於函到五日內交付代收之保費」等語，可見自訴人指訴被告丁○○
      、乙○○共同業務侵占或詐欺之對象，係甲○○○○險股份有限公司所有之保
      險費，而非自訴人甲○○○○險股份有限公司高雄分公司所有之保險費。自訴
      人甲○○○○險股份有限公司高雄分公司對於甲○○○○險股份有限公司之財
      產並無所有權，亦無享有事實上管領力，自訴人甲○○○○險股份有限公司高
      雄分公司並未因被告丁○○、乙○○之行為受有損害，非直接被害人。至被告
      丁○○部分，自訴人甲○○○○險股份有限公司高雄分公司提出之勞工保險卡
      、各類所得扣繳暨免扣繳憑單，僅足證明被告丁○○於八十三年至八十四年間
      受雇於自訴人，無從據以推論自訴人甲○○○○險股份有限公司高雄分公司於
      八十七、八十八年間曾委任被告丁○○推展保險業務代收保險費，核與本件待
      證事項無涉。另自訴人甲○○○○險股份有限公司高雄分公司固提出分公司執
      照、營利事業登記證、公司登記事項卡各一份，僅足以證明自訴人甲○○○○
      險股份有限公司有辦理分公司登記並領有營利事業登記證，然本件直接被害人
      為甲○○○○險股份有限公司，已如前述，上開證件只能顯示自訴人甲○○○○險股份有限公司有分公司之法人資格，並無從據以推論自訴人甲○○○○險
      股份有限公司高雄分公司對甲○○○○險股份有限公司之財產有所有權或事實
      上管領力。綜上所述，自訴人甲○○○○險股份有限公司高雄分公司並非因被
      告丁○○、乙○○犯罪而直接被害之人，此亦經本院九十三年自緝字第七號、
      第十四號刑事判決採相同見解，已據本院調取各該卷卷核閱屬實，揆諸前揭說
      明，依法即不得提起自訴，仍諭知不受理之判決。
據上論斷，應依刑事訴訟法第三百四十三條、第二百九十九條第一項前段、第三百零
一條第一項、第三百三十四條，刑法第五十六條、第三百三十六條第二項，罰金罰鍰
提高標準條例第一條前段，判決如主文。
中　　　華　　　民　　　國　　　九十四　　　年　　一　　　月　三十一  　日
                                  臺灣高雄地方法院刑事第十七庭
                                      審判長法　官  李 麗 珠
                                            法  官  林 勇 如
                                            法  官  陳 明 呈
右為正本證明與原本無異。
如不服本判決，應於送達後十日內，向本院提出上訴狀。
                                            書記官  趙 美 玲
中　　　華　　　民　　　國　　　九十四　　年　　　一　　月　　三十一  　日
附錄本判決論罪科刑法條：
刑法第三百三十六第二項：
對於業務上所持有之物，犯前條第一項之罪者，處六月以上五年以下有期徒刑，得併
科三千元以下罰金。
附表：
┌──┬───┬─────┬────┬────┬───────┬────┐
│編號│發票人│付款人　　│發票日　│支票號碼│金額（新臺幣）│退票日  │
│　　│　　　│　　　　　│（民國）│　　　　│　　　　　　　│（民國）│
├──┼───┼─────┼────┼────┼───────┼────┤
│一　│丁○○│富邦銀行鳳│八十九年│CU○二一│壹佰壹拾壹萬零│八十九年│
│    │      │山分行    │十一月三│二九九七│貳佰貳拾捌元  │十一月三│
│    │      │          │十一日  │        │              │十日    │
├──┼───┼─────┼────┼────┼───────┼────┤
│二  │丁○○│富邦銀行鳳│八十九年│CU○二一│伍拾壹萬陸仟│九十年一│
│    │      │山分行    │十二月三│二九九九│佰貳拾伍元    │月二日  │
│    │      │          │十一日  │        │              │        │
├──┼───┼─────┼────┼────┼───────┼────┤
│三  │乙○○│富邦銀行鳳│八十九年│CU○三六│貳拾伍萬元    │八十九年│
│    │      │山分行    │九月十五│七二八九│              │九月十五│
│    │      │          │日      │        │              │日      │
├──┼───┼─────┼────┼────┼───────┼────┤
│四  │乙○○│富邦銀行鳳│八十九年│CU○三六│貳拾伍萬元    │八十九年│
│    │      │山分行    │十月十五│七二九○│              │十月十六│
│    │      │          │日      │        │              │日      │
├──┼───┼─────┼────┼────┼───────┼────┤
│五  │乙○○│富邦銀行鳳│八十九年│CU○三六│貳拾伍萬元    │八十九年│
│    │      │山分行    │十一月十│七二九一│              │十一月十│
│    │      │          │五日    │        │              │五日    │
└──┴───┴─────┴────┴────┴───────┴────┘
